# 借壳上市支付给第三方的补偿款如何处理？

提问人：zico9999 时间：2011-03-28 21:29:27
公司借壳上市，需要第三方配合将原上市公司业务、人员吸收故此支付的补偿款该做怎样的会计处理？

回答人：chenyiwei
要根据不同重组方案的具体情况确定。例如补偿费的支付方和支付对象、金额确定原则等都可能影响到最终的处理方案，很难一概而论。